【裁判字號】    97,消債更,98
【裁判日期】    980325
【裁判案由】    更生事件
【裁判全文】
臺灣基隆地方法院民事裁定            97年度消債更字第98號
聲  請  人  甲○○
即  債務人
代  理  人  陳宜君律師
上列當事人聲請消費者債務清理事件，本院裁定如下：
    主  文
債務人甲○○自中華民國98年3月25日12時起開始更生程序。
命司法事務官進行本件更生程序。
    理  由
一、按債務人不能清償債務或有不能清償之虞者，得依本條例所
    定更生或清算程序，清理其債務﹔債務人無擔保或無優先權
    之債務總額未逾新臺幣一千二百萬元者，於法院裁定開始清
    算程序或宣告破產前，得向法院聲請更生；債務人對於金融
    機構因消費借貸、自用住宅借款、信用卡或現金卡契約而負
    債務，在聲請更生或清算前，應提出債權人清冊，以書面向
    最大債權金融機構請求協商債務清償方案，並表明共同協商
    之意旨；債務人與金融機構協商成立者，不得聲請更生或清
    算。但因不可歸責於己之事由，致履行顯有重大困難者，不
    在此限；本條例施行前，債務人依金融主管機關協調成立之
    中華民國銀行公會會員，辦理消費金融案件無擔保債務協商
    機制與金融機構成立之協商，準用前項之規定；消費者債務
    清理條例第3條、第42條第1項、第151條第1項、第5項、第6
    項分別定有明文。又按法院開始更生程序之裁定，應載明其
    年、月、日、時，並即時發生效力﹔法院裁定開始更生或清
    算程序後，得命司法事務官進行更生或清算程序，必要時得
    選任律師、會計師或其他適當之自然人或法人一人為監督人
    或管理人，同法第45條第1項、第16條第1項亦定有明文。
二、本件聲請意旨略以：聲請人因消費借貸、信用卡及現金卡契
    約，對於金融機構負有債務而不能清償，於本條例施行前，
    曾於民國95年 9月間依中華民國銀行公會債務協商機制與最
    大債權銀行萬泰商業銀行股份有限公司就當時確定之債務總
    金額新臺幣（下同） 919,817元成立協商，並約定每月償還
    9,313元。詎聲請人及配偶先後於96年9月、12月分別遭所任
    職之公司資遣，是聲請人顯因非可歸責於己之事由，致履行
    有重大困難，且其無擔保或無優先權之債務總額未逾 1,200
    萬元，復未經法院裁定開始清算程序或宣告破產，爰依法聲
    請更生等語。
三、經查，聲請人主張之上開事實，業據其提出財產及收入狀況
    說明書、債權人清冊、戶籍謄本、債務協商協議書暨無擔保
    還款計劃、離職證明書、資遣通知函、全國財產稅總歸戶財
    產查詢清單、財政部台灣省北區國稅局95、96年度綜合所得
    稅各類所得資料清單、聯合徵信中心當事人綜合信用報告、
    勞工保險被保險人投保資料、勞工保險局核定通知書等為證
    ，足見聲請人及其配偶確非自願性離職，堪認聲請人自96年
    12月間起，確因不可歸責於己之事由，致履行原協議有重大
    困難。此外，本件又查無聲請人有任何消費者債務清理條例
    第6條第3項、第 8條及第46條所定各種應裁定駁回其更生聲
    請之事由存在，是聲請人聲請更生，為有理由，應予准許，
    並命司法事務官進行本件更生程序。
四、依消費者債務清理條例第45條第1項、第16條第1項之規定，
    裁定如主文。
中    華    民    國    98    年    3    月    25    日
                  民事庭法  官  姚貴美
上為正本係照原本作成。
本件不得抗告。
本裁定已於民國98年3月25日12時公告。
中    華    民    國    98    年    3    月    25    日
                        書記官  詹小瑤


司法院資訊處製作；財團法人民間司法改革基金會備份。
